臺灣新竹地方法院刑事判決
111年度訴字第712號
公  訴  人  臺灣新竹地方檢察署檢察官
被      告  林厚恒

                    設籍新竹市○區○○路00○0號(即新竹                      ○○○○○○○○)

指定辯護人  本院公設辯護人周凱珍  
上列被告因違反毒品危害防制條例案件，經檢察官提起公訴（11
1年度偵字第10118號、11957號、11958號），本院判決如下︰
    主  文
林厚恒犯如附表宣告主刑欄所示之罪，各處如附表宣告主刑欄所
示之刑。應執行有期徒刑拾伍年貳月。
扣案之門號○○○○○○○○○○號SIM卡暨手機、門號○○○○○○○○○○號SIM卡
暨手機均沒收。
    事  實
一、林厚恒明知海洛因為毒品危害防制條例第2 條第2 項第1 款
    之第一級毒品，依法不得販賣，竟基於與陳瑞祺（業於民國
    111年7月27日死亡，另為不起訴處分）共同販賣海洛因之犯
    意聯絡、以其所有之門號0000000000號SIM卡暨手機（下稱
    門號0905）及交付給陳瑞祺使用之門號000000000號7SIM卡
    暨手機（下稱門號0960）做為聯絡工具，分別於附表所示時
    間、地點，以附表所示交易方式，將海洛因出售予吳賓維1
    次、李自創1次、曾國凱2次。（即起訴書附表編號1-3、5-1
    、6-2、6-3）
二、嗣據警方於111年7月18日持臺灣新竹地方檢察署核發之拘票
    及本院所核發之搜索票至林厚恒位於新竹市○區○○街00巷00
    號租屋處執行拘提、搜索，並扣得門號0905、門號0960，循
    線查悉上情。
三、案經臺灣新竹檢察署檢察官指揮新竹憲兵隊、新竹市警察局
    第一分局偵查起訴。　　 
    理  由
壹、程序方面
一、按被告之自白，非出於強暴、脅迫、利誘、詐欺、疲勞訊問
    、違法羈押或其他不正之方法，且與事實相符者，得為證據
    ，刑事訴訟法第156 條第1 項定有明文。查被告林厚恒歷次
    就己身被訴犯罪事實所為之自白陳述，查無出於不正方法之
    情，其自白既出於任意性，且與事實相符，自得作為證據。
二、本判決所引用之證據資料（詳後引用之各項證據），其中係
    屬傳聞證據部分，縱無刑事訴訟法第159 條之1 至第159 條
    之4 或其他規定之傳聞例外情形，因檢察官、被告及辯護人
    均已同意做為證據使用（見本院卷第54-55頁），且本院審
    酌卷內並無事證顯示各該陳述做成時、地與周遭環境，有何
    致令陳述內容虛偽、偏頗之狀況後，也認為適當，依照刑事
    訴訟法第159 條之5 第1 項，應認有證據能力。
三、另本院以下所引用之非供述證據，均與本件事實具有自然關
    聯性，且核屬書證、物證性質，又查無事證足認有違背法定
    程序或經偽造、變造所取得等證據排除之情事，復經本院依
    刑事訴訟法第164 條、第165 條踐行物證、書證之調查程序
    ，況公訴人、被告及辯護人對此部分之證據能力亦均不爭執
    ，是堪認均具有證據能力。
貳、實體方面─事實認定
一、訊據被告對於事實欄一與陳瑞祺共同販賣海洛因之犯行，就
    編號1、2、4部分於本院準備及審理程序中（見本院卷第52-
    56、117、123-124頁），編號3部分於偵查及本院準備程序
    、審理程序中（見偵10118卷第89、95頁背面；本院卷第52-
    56、117、123-124頁）均坦承不諱，並有證人吳賓維（見偵
    11957卷第20-21頁背面、22-22頁背面、30-30頁背面；他26
    28卷二第32-33、35-35頁背面、42-42頁背面）、李自創（
    見偵11957卷第69-70頁；他2628卷二第143-144頁）警詢及
    偵訊時、曾國凱（見偵11957卷第56-58、67-68頁背面；他2
    628卷二第124-125頁）、證人陳瑞祺（偵11957卷第125-133
    頁背面）警詢之證述可佐，復有蒐證照片（見他2628卷一第
    185-191頁）、本院111年聲搜字第347號搜索票（見偵10118
    卷第10頁）、新竹憲兵隊搜索扣押筆錄、扣押物品收據及扣
    押物品目錄表（見偵10118卷第11-13頁）被告與陳瑞棋之通
    訊監察譯文（見偵10118卷第25-26頁）、員警111年7月13日
    偵查報告（見偵10118卷第54-56頁背面）、員警111年7月19
    日偵查報告（見偵10118卷第57-59頁）、附表編號1(吳賓維
    )之通訊監察譯文(D3-1)（見偵10118卷第92頁）、附表編號
    2(李自創)之通訊監察譯文(E1-1、E1-2、E1-3、A1-8)（見
    偵10118卷第92頁背面-93頁、第101頁）、附表編號3(曾國
    凱)之通訊監察譯文(G2-1、G2-2)（見偵10118卷第92頁）、
    附表編號4(曾國凱)之通訊監察譯文(G4-1、G4-2)（見偵101
    18卷第92-92頁背面）、吳賓維之指認犯罪嫌疑人紀錄表（
    見偵11957卷第23-24頁背面）、李自創之指認犯罪嫌疑人紀
    錄表（見偵11957卷第72-73頁背面）、曾國凱之指認犯罪嫌
    疑人紀錄表（見偵11957卷第59-60頁背面）、被告之新竹市
    警察局偵辦毒品案件尿液檢體委驗單、台灣尖端先進生技醫
    藥股份有限公司濫用藥物檢驗報告（見偵11957卷第147-147
    頁背面）、吳賓維之新竹市警察局偵辦毒品案件尿液檢體委
    驗單、台灣尖端先進生技醫藥股份有限公司濫用藥物檢驗報
    告（見偵11957卷第149-149頁背面）、李自創之新竹市警察
    局偵辦毒品案件尿液檢體委驗單、台灣尖端先進生技醫藥股
    份有限公司濫用藥物檢驗報告（見偵11957卷第150-150頁背
    面），另有門號0905、門號0960扣押在案，被告前揭犯行，
    洵堪認定。
二、綜上所述，本件事證明確，應依法論處。　　　　
參、實體方面─論罪科刑　　
一、核被告就事實欄一所示與陳瑞祺販賣海洛因4次之犯行，分
    別係違反毒品危害防制條例第4條第1項販賣第一級毒品罪。
    本件被告為販賣第一級毒品而持有毒品之低度行為應為販賣
    之高度行為所吸收，俱不另論罪。上開4次犯行被告與陳瑞
    祺間具有犯意聯絡及行為分擔，均應論以共同正犯，又被告
    犯意個別，行為互殊，應分論併罰。
二、查被告就附表編號3之犯行，迭於偵查及本院訊問、準備、
    審理中自白犯行不諱，業如前述，應依毒品危害防制條例第
    17條第2 項之規定減輕其刑。
三、復有無刑法第59條酌減其刑之適用，應就被告犯罪行為時之
    情狀為觀察，即犯罪另有特殊之原因與環境等情狀，在客觀
    上足以引起一般之同情，認為確可憫恕，且即予宣告法定最
    低度之刑，猶嫌過重者而言。又同為販賣第一級毒品之人，
    其原因動機不一，犯罪情節未必盡同，或有籌組、參與販毒
    集團，以層層分工對外廣泛推銷、販賣者，亦有大中盤毒梟
    與小盤零星銷售之別，甚或僅止於吸毒者友儕間為求互通有
    無之有償轉讓者亦有之，其販賣行為所造成危害社會之程度
    自屬有異，法律科處此類犯罪，係處「處死刑或無期徒刑；
    處無期徒刑者，得併科新臺幣三千萬元以下罰金。」，不可
    謂不重。如已足以懲儆，並可達防衛社會之目的者，自非不
    可依客觀之犯行與主觀之惡性二者加以考量其情狀，是否有
    可憫恕之處，適用刑法第59條之規定酌量減輕其刑，期使個
    案裁判之量刑，能斟酌至當，符合比例原則。查本件被告4
    次販賣第一級毒品之犯行，每次交易金額為700 元至1000 
    元不等，與一般中大盤毒梟之交易金額相較之下，其獲利尚
    微，販出之海洛因數量亦非甚多，且依被告所述，這4次都
    是陳瑞祺賺取價差或量差（見本院卷第53-54頁），縱被告
    就附表編號3部分已有前述毒品危害防制條例第17條第2 項
    之刑之減輕規定之適用，猶不免有情輕法重、明顯過苛之情
    形，是就被告本件4次所犯，均依刑法第59條之規定酌減其
    刑。附表編號3部分因有前揭毒品危害防制條例第17條第2項
    、刑法第59條減輕事由，應依法遞減之。
四、爰審酌被告與陳瑞祺共同販賣第一級毒品4次，不僅助長施
    用毒品之惡習，且危害國民身心健康及社會風氣，另對於治
    安亦有負面影響，所為誠屬不該。再考量被告之犯後態度及
    販賣次數、數量、獲利、共同販賣毒品參與程度之情節，兼
    衡被告表示教育程度為國中畢業，已婚，但與配偶沒有同住
    亦久未聯絡，案發時為清潔工，經濟狀況普通等一切情狀（
    見本院卷第124頁），分別量處如主文第1項所示之刑併定應
    執行刑。
肆、沒收之說明
一、扣案之門號0905、門號0960，為本件販賣毒品所用之物，業
    據認定如前，且門號0905為被告自行使用，而門號0960則為
    被告交付由陳瑞祺使用等情，為被告坦認在卷（見偵11957
    卷第112-112頁背面），均應依毒品危害防制條例第19條第1
    項沒收。
二、至未扣案之本件4次販賣第一級毒品犯罪所得，因皆為陳瑞
    祺賺取價差或量差，已如前述，被告並未受分配，故不予沒
    收。至扣案之現金，被告陳稱為工作所得，卷內亦查無屬犯
    罪所得之證據，故不為沒收之宣告。
據上論斷，應依刑事訴訟法第299 條第1 項前段，判決如主文。
本案經檢察官林佳穎提起公訴，檢察官黃嘉慧、馮品捷到庭執行
職務。
中　　華　　民　　國　　111 　年　　11　　月　　29　　日
                  刑事第六庭  審判長法　官　黃美盈
　　　　　　　　　                  法  官  蔡玉琪
　　　　　　　　　                  法  官  林涵雯
以上正本證明與原本無異。
如不服本判決應於收受本判決後20日內向本院提出上訴書狀，上
訴書狀應敘述具體理由。上訴書狀未敘述上訴理由者，應於上訴
期間屆滿後20日內補提理由書狀於本院(均須按他造當事人之人
數附繕本 )「切勿逕送上級法院」。 
中　　華　　民　　國　　111 　年　　11　　月　　29　　日
                                    書記官   林汶潔　
附錄本案論罪科刑法條：
毒品危害防制條例第4條
製造、運輸、販賣第一級毒品者，處死刑或無期徒刑；處無期徒
刑者，得併科新臺幣三千萬元以下罰金。
附表：
編號 起訴書編  號     時間     地點      交易方式   宣告主刑 1 1-3 111年5月20日9時許 新竹市鐵道路一帶 基於共同販賣第一級毒品海洛因以牟利之犯意，由陳瑞祺先與吳賓維聯繫交易事宜，嗣吳賓維抵達交易地點撥打門號0960，由林厚恒接聽後告知陳瑞祺已前往交易（譯文編號D3-1），隨後陳瑞祺於前揭時間、地點，販賣新臺幣（下同）700元之第一級毒品海洛因予陳瑞祺，銀貨兩訖。 林厚恒共同販賣第一級毒品，處有期徒刑拾伍年。  2 5-1 111年5月3日3時40分後某時許 台大醫院新竹分院之垃圾場旁 基於共同販賣第一級毒品海洛因以牟利之犯意，以門號0960為聯絡工具，由陳瑞祺、林厚恒先與李自創聯繫交易事宜，原本約定交易2000元之海洛因（譯文編號E1-1、E1-2、E1-3），因李自創僅有500元，經陳瑞祺撥打門號0905告知林厚恒此情（譯文編號A1-8），嗣於前揭時間、地點，由陳瑞祺販賣1000元之第一級毒品海洛因予李自創，李自創當場先付500元，數天後再支付500元。 林厚恒共同販賣第一級毒品，處有期徒刑拾伍年。 3 6-2 111年5月14日10時10分許 新竹市○區○○○街00巷0號之萊爾富便利商店外 基於共同販賣第一級毒品海洛因以牟利之犯意，以門號0960為聯絡工具，先由陳瑞祺與曾國凱聯繫交易事宜（譯文編號G2-1、G2-2），嗣於前揭時間、地點，林厚恒到場販賣1000元之第一級毒品海洛因予曾國凱，銀貨兩訖。 林厚恒共同販賣第一級毒品，處有期徒刑柒年陸月。 4 6-3 111年6月12日10時許 台大醫院新竹分院內全家便利商店旁 基於共同販賣第一級毒品海洛因以牟利之犯意，以門號0960為聯絡工具，先由陳瑞祺聯繫交易事宜（譯文編號G4-1、G4-2），嗣於前揭時間、地點，由林厚恒販賣700元之海洛因予曾國凱，銀貨兩訖 林厚恒共同販賣第一級毒品，處有期徒刑拾伍年。